【裁判字號】    95,毒抗,153
【裁判日期】    950403
【裁判案由】    毒品危害防制條例
【裁判全文】
臺灣高等法院刑事裁定                 95年度毒抗字第153號
抗  告  人
即  被  告  甲○○
上列抗告人因毒品危害防制條例案件，不服臺灣板橋地方法院中
華民國95年3月3日裁定（95年度毒聲字第348號），提起抗告，
本院裁定如下：
    主  文
抗告駁回。
    理  由
一、聲請意旨略以：被告甲○○於民國95年1 月12日為警採尿回
    溯前96小時內某時，在不詳地點施用第二級毒品安非他命（
    以下簡稱安非他命），嗣於95年1 月12日23時許，在臺北縣
    中和市○○路171 號2 樓之9 ，為警查獲，並扣得其所有之
    安非他命吸食器2 個。爰依毒品危害防制條例第20條第1 項
    及觀察勒戒處分執行條例第3 條第1 項規定（聲請書贅載第
    2 項），聲請裁定將被告送勒戒處所觀察、勒戒等語。
二、原裁定意旨略以：被告於95年1月12 日為警查獲後所採得之
    尿液檢體，經送台灣檢驗科技股份有限公司以酵素免疫分析
    法（ＥＩＡ）初驗及以氣相層析質譜儀法（ＧＣ／ＭＳ）複
    驗檢驗結果，均呈安非他命類陽性反應，有該公司95年2 月
    8日CH/2006/11418號濫用藥物尿液檢驗報告1紙在卷可稽。
    按甲基安非他命經口服投與後約70% 於24小時內自尿中排出
    ，約90% 於96小時內自尿中排出，由於甲基安非他命成份之
    檢出與其投與方式、投與量、個人體質、採尿時間與檢測儀
    器之精密度等諸多因素有關，因此僅憑尿液中呈安非他命陽
    性反應，並無法確實推算吸食時間距採集時間之長短，惟依
    上述資料推斷，最長可能不會超過4 日，亦經行政院衛生署
    藥物食品檢驗局81年2月8日（81）藥檢壹字第001156號函示
    明確。是經採尿檢驗有安非他命（甲基安非他命）反應者，
    通常可認其人於採尿前4 日內有施用安非他命。被告於為警
    查獲後所採集之尿液既檢驗出安非他命類陽性反應，而警方
    送驗之尿液為被告親自排放及加封按指紋之事實，業據被告
    於警詢中供承不諱。且前開檢驗方法復採用氣相層析質譜儀
    法進行確認，已足排除被告因服用藥物導致呈毒品偽陽性反
    應之可能。且有為警查獲時所扣得之安非他命吸食器2 個扣
    案可證。足見被告在95年1 月13日經警採尿前之96小時內某
    時點，確曾施用安非他命之事實；是被告上開所辯，顯係事
    後飾卸之詞，不足採信，其施用第二級毒品安非他命之犯行
    ，堪予認定。再被告前因施用毒品，經送觀察、勒戒後，認
    無繼續施用毒品傾向，嗣經台灣台北地方法院於88年4 月26
    日以87年度易字第2097號為免刑判決確定等情，有前開判決
    及本院被告前案紀錄表各1 紙在卷可參，則其本件施用毒品
    犯行顯係於5 年後再犯本罪。爰依毒品危害防制條例第20條
    第1項、第3項、觀察勒戒處分執行條例第3條第1項，裁定被
    告送勒戒處所觀察勒戒。
三、經核原審裁定於法並無不合。抗告意旨徒以因服用甘草複合
    劑咳嗽藥水，導致尿液中呈毒品反應云云，抗告人既未陳明
    其服用咳嗽藥水之成分，或有何醫生處方箋，本院無從審認
    其服用後是否足致尿液檢體呈偽陽性反應；況且警察又於案
    發當時被告之居所地，當場扣得安非他命吸食器2個，顯見
    抗告人以服用感冒咳嗽藥水等詞為辯，係臨訟編纂卸責之詞
    ，委無可採，抗告人之抗告核無理由，應予駁回。
四、據上論斷，應依刑事訴訟法第412條，裁定如主文。
中    華    民    國    95    年    4     月    3     日
                  刑事第十七庭  審判長法  官  陳貽男
                                      法  官  許仕楓
                                      法  官  孫惠琳
以上正本證明與原本無異。
不得再抗告。
                                      書記官  魏汝萍
中    華    民    國    95    年    4     月    3     日


司法院資訊處製作；財團法人民間司法改革基金會備份。
